



# Xiomara Duque Bedoya

### Desarrolladora frontend

#### Resumen

Programadora web especializada en frontend, 2 años de experiencia en el mundo de la tecnología lógica y creatividad, con sólida experiencia en diversas tecnologías. Practico responsive design, soporte Tl.

Soy Creativa en el diseño y práctica en metodologías ágiles como Scrum. Además, tengo conocimiento en control de versiones con Git, buena ortografía, Soy proactiva, detallista y colaborativa, siempre buscando aprender y mejorar.

Ansiosa por crecer en un entorno estimulante y

desafiante.

### **Contáctame**

Cuidad: Medellín - Colombia

Contacto: +573146314668

**Gmail:** xiomaraduque.developer@gmail.com

GitHub: https://github.com/XiomaraIduque

**LinkedIn:** https://www.linkedin.com/in/xiomaradeveloper/

Portafolio: https://xiomaraiduque.github.io/Portafolio\_Xiom

aradev/

### **Experiencia**

### Desarrolladora frontend

Ressolve.ai

Enero 2023 - Abril 2024 (1 año 4 meses)

- Desarrollé y mantuve aplicaciones web, empleando tecnologías como HTML, CSS y JavaScript, junto con frameworks como Angular y bibliotecas como MDB.
- Colaboré en el desarrollo de funciones y características para mejorar la usabilidad y la eficiencia de las aplicaciones.
- En equipo siguiendo metodologías ágiles como Scrum, participando en reuniones diarias de sincronización y colaborando en la planificación y revisión de sprints para lanzar con éxito cada tarea
- Integré y consumí endpoints para optimizar la funcionalidad de las aplicaciones.

## Desarrolladora freelancer

Sapia

Julio 2024 - Agosto 2024 (2 meses)

- Actualicé el software y la arquitectura para SEO para mayor facilidad en los motores de busqueda.
- · Mejoré todo el diseño (wordpress)
- Mejoré la velocidad de carga en un 20% al optimizar el código

### **Habilidades**

- · HTML Y CSS
- Javascript
- Typescript
- React
- Angular
- Next.js
- Sass
- Bootstrap
- Wordpress
- Figma
- Node.js
- Express.js
- Python
- Git
- RxJS
- · SEO

## Certificaciones

## Coursera

Fundamentos de la experiencia de usuario

# Certiprof

· Scrum Foundation Professional Certificate

## Platzi

- · Maninupacion del DOM
- · Javascript engine V8 y el navegador
- · Definitivo de HTML y CSS
- Básico de javascript

## Idiomas

- · Inglés Nivel A2 -B1
- Español Nativo

## Formación Académica

## Servicio Nacional de aprendizaje (2021 - 2024)

Tecnología en Desarrollo de Software

· Graduada con proyecto técnologico

## Referencias

## Felipe Zambrano

Diseñador Senior UX/UI

Celular: (+57)3202481170

## I.E. La Candelaria (2015 - 2020)

Bachiller Técnico

· Graduada con proyecto técnico

## Steven Marin

Desarrollador Senior Full Stack

Celular: (+57)3003503134